【裁判字號】    88,自,304
【裁判日期】    890229
【裁判案由】    詐欺
【裁判全文】
臺灣臺南地方法院刑事判決                          八十八年度自字第三四號
    自  訴  人  國華當舖即乙○.
    被      告  丁○○
右列被告因詐欺案件，經自訴人提起自訴，本院判決如左：
    主  文
丁○○意圖為自己不法之所有，以詐術使人將本人之物交付，處有期徒刑參月。緩刑
貳年。
    事  實
一、丁○○明知其以新台幣（下同）四萬八千元之價格，向甲○○（已另案為不起訴
    處分）購買之車牌號碼為ＯＲＯ－八六八號重型機車，僅給付八千元，尚有四萬
    元未給付，並有授權同意倘到期不給付，甲○○可自行填載過戶登記書將機車過
    戶回去抵償。惟丁○○竟又基於為自己不法所有之意圖，於八十七年八月二十五
    日，即將上開機車牽至台南市○○路○段四五八號國華當舖押當，以隱瞞上開未
    付款及可能遭甲○○過戶等事實作為詐術，使國華當舖以為該車典當期滿，即可
    依當舖業管理規則之規定辦理流當即將機車變賣，以確保債權，而陷於錯誤，交
    付三萬二千元予丁○○，並約定典當期間自八十七年八月二十五日至八十七年十
    一月二十四日。嗣於典當期滿五日後，國華當舖欲依上開規定辦理變賣時，卻因
    上開機車早於八十七年十一月二十日即因丁○○遲未給付上開車款而遭甲○○辦
    理過戶，已非屬丁○○所有，故無從辦理變賣，而丁○○又避不見面，始得知受
    騙。
二、案經國華當舖向本院提起自訴。
    理  由
一、訊據被告丁○○對於右揭有向自訴人典當上開機車及尚欠甲○○機車價款等事實
    固均供承不諱，核與自訴人國華當舖之代理人丙○○及證人甲○○到庭指述及證
    述之情節大致相符，並有當票一紙、機車行照、存證信函、交通部公路局嘉義區
    監理所台南監理站八十八年八月五日（八八）嘉監南字第八八０九一六二號函附
    之上開機車過戶登記書影本等在卷可稽。惟被告矢口否認有何詐欺之故意，辯稱
    ：伊沒有同意也不知道甲○○去過戶云云。然查：被告到庭自承買車後又拿去典
    當是因為缺錢使用，故在車款尚未付清前即拿去典當，其當時之支付清償能力已
    顯有可疑，又查被告自承上開機車過戶登記書上之印章為其所有無誤，故倘非得
    被告授權同意，則甲○○如何能取得印章及身分證影本等資料，又怎可能冒著偽
    造文書等刑責風險自行辦理過戶，且被告亦自承明知上開當舖業管理規則處理流
    當品之規定，卻不於典當期滿後出面與自訴人處理，直至自訴人提起本件自訴後
    始達成和解，綜據上述，被告於典當之時，應即有為自己不法所有之意圖無疑。
    是被告上開所辯，顯屬事後臨訟卸責之詞，不足採信。本件事證明確，被告犯行
    堪以認定。
二、核被告丁○○意圖為自己不法之所有，以詐術使人將本人之物交付，所為係犯刑
    法第三百三十九條第一項之罪。爰審酌被告犯罪之動機、目的、手段、所得之利
    益及所生之損害尚非鉅、審理中已與自訴人達成民事上和解（此有和解書一份附
    卷可資佐證）等一切情狀，量處如主文所示之刑，以資懲儆。又被告前未曾受有
    期徒刑以上刑之宣告，有台灣台南地方法院檢察署刑案資料查註紀錄表在卷可憑
    ，其經此教訓後，應知所警惕，信無再犯之虞，本院因認所宣告之刑以暫不執行
    為適當，併諭知緩刑二年，以勵自新。
據上論斷，應依刑事訴訟法第三百四十三條、第二百九十九條第一項前段，刑法第三
百三十九條第一項、第七十四條第一款，罰金罰鍰提高標準條例第一條前段，判決如
主文。
中    華    民    國      八十九      年      二      月      二十九    日
                              臺灣臺南地方法院刑事第二庭
                                      法  官  林臻嫺
右正本證明與原本無異
如不服本判決應於送達後十日內向本院提出上訴狀
                                      書記官  黃若萍
中    華    民    國      八十九      年     二       月    二十九     日
附錄本案論罪科刑法條全文：
刑法第三百三十九條第一項：意圖為自己或第三人不法之所有，以詐術使人將本人或
                          第三人之物交付者，處五年以下有期徒刑、拘役或科或
                          併科一千元以下罰金。


司法院資訊處製作；財團法人民間司法改革基金會備份。
